# 内控方面问题

提问人：RSM@zyl 时间：2023-06-07 09:54:07
陈老师您好，关于内控方面的问题想咨询您
公司为拟IPO申报企业，实控人本身是公司最大的销售，拥有很多客户资源。同时实控人每个月需要审批、拍板最后的采购订单。这在公司内控管理层面，是否有失偏颇？

回答人：chenyiwei
这种情况建议考虑：是否建立了相关的规范、完善的各项管理制度并有效执行；实际操作中，是否存在实控人凌驾于控制之上，绕过制度规定的决策程序直接作出决策和调动资源的情况。

提问人：RSM@zyl 时间：2023-06-09 09:14:24
嗯明白了，陈老师我还有一个疑问。随着时间的推进，公司可能转变为一个存放公众利益实体，在这样的情况下，过于扁平化的管理，由实控人本身来做出以上销售与采购的决策是否需要进行整改，因为目前的实质内控制度就是由实控人来一手决定的，是否会造成你说的“绕过制度规定的决策程序直接作出决策和调动资源的情况”

回答人：chenyiwei
需要整改，根据证监会、交易所对上市公司治理结构的要求规范建章立制。